臺灣臺南地方法院刑事判決　　　　　　　　　　　　　九十三年度訴緝字第五二號
　　公　訴　人　臺灣臺南地方法院檢察署檢察官
　　被　　　告　甲○○
右列被告因違反毒品危害防制條例案件，經檢察官提起公訴（九十二年度毒偵字第一
八三五、二一五五號），被告於本院審理時自白犯罪，本院合議庭裁定改依簡式審判
程序審理，判決如左：
    主  文
甲○○連續施用第一級毒品，累犯，處有期徒刑捌月。扣案之第一級毒品海洛因（淨
重零點壹壹公克）沒收銷燬之。
    事  實
一、甲○○曾於民國（下同）八十六年二月十三日，因違反肅清煙毒條例案件，經本
    院以八十五年度訴字第一一四０號判決判處有期徒刑三年二月確定；又於同年九
    月一日，因搶奪案件，再經本院以八十六年度訴字第七七四號判決判處有期徒刑
    一年二月確定，兩案接續執行，於八十八年四月二日假釋付保護管束，惟其後因
    案撤銷假釋執行殘刑，於九十二年四月十四日執行完畢。另甲○○曾於八十九年
    七月六日，因施用毒品案件，經本院裁定送勒戒處所觀察、勒戒後，認有繼續施
    用毒品之傾向，再經本院以八十九年度毒聲字第二二八九號裁定另入戒治處所施
    以強制戒治，嗣停止戒治付保護管束，於九十年八月二十日保護管束期滿，並於
    同日經臺灣臺南地方法院檢察署檢察官以九十年度戒毒偵字第四一九號為不起訴
    處分確定。詎甲○○仍未戒除毒癮，又基於施用第一級毒品海洛因之概括犯意，
    連續自九十二年七、八月間某日起至同年十月六日止，在臺南市○○街五七四號
    住處，施用第一級毒品海洛因多次。嗣於同年月七日下午二時五十分許，為警在
    台南市○○○路、大興街口當場查獲，並扣得第一級毒品海洛因一包（淨重零點
    一一公克）。
二、案經臺南市警察局第一分局報請臺灣臺南地方法院檢察署檢察官偵查起訴。
    理  由
一、訊據被告甲○○對其於右開時、地，多次施用第一級毒品海洛因之事實，皆坦承
    不諱，且其為警查獲時，經警採得尿液送驗結果，確呈嗎啡陽性反應，有臺南市
    警察局第一分局偵辦涉嫌毒品危害防制條例案送驗尿液及年籍對照表、臺南市衛
    生局九十二年十一月五日（）南市衛驗字第九二０八三三號尿液檢驗成績書各
    一紙在卷可稽。且被告為警查獲時所持有之物品，經送法務部調查局鑑定結果，
    送驗白粉含第一級第六項毒品海洛因成分，淨重零點一一公克（包裝重零點二六
    公克），亦有該局九十二年十一月二十日調科壹字地000000000號鑑定
    通知書一紙在卷可資佐證，足見被告之自白與事實相符，應可採信。本案事證明
    確，被告犯行已堪認定。
二、查被告曾於八十九年七月六日，因施用毒品案件，經本院裁定送勒戒處所觀察、
    勒戒後，認有繼續施用毒品之傾向，再經本院以八十九年度毒聲字第二二八九號
    裁定另入戒治處所施以強制戒治，嗣停止戒治付保護管束，於九十年八月二十日
    保護管束期滿，並於同日經臺灣臺南地方法院檢察署檢察官以九十年度戒毒偵字
    第四一九號為不起訴處分確定，有臺灣高等法院被告全國前案紀錄表附卷可稽。
    又被告行為後，毒品危害防制條例修正條文業於九十三年一月九日實施，雖修正
    後毒品危害防制條例第三十五條雖針對施用毒品案件，就修正前後毒品危害防制
    條例如何比較適用為明文規定，但依該條立法理由第三點就具體案件適用新舊法
    之說明所列各項情形，均針對觀察、勒戒及強制戒治處分之聲請、執行程序為說
    明，與刑罰之論科全無相涉，顯見該條立法原意僅針對修正前後毒品危害防制條
    例所定觀察、勒戒及強制戒治程序為規範。本案既屬刑事訴追程序而非觀察、勒
    戒及強制戒治等保安處分裁定程序，參諸前引立法理由，自不適用修正後毒品危
    害防制條例第三十五條之規定，而仍應依刑法第二條之規定定其應適用之法律。
    比較修正前後之規定，修正後毒品危害防制條例對於五年內二犯該條例第十條之
    罪，經觀察、勒戒後認為有繼續施用毒品傾向者，除將再犯之界定時點由修正前
    所定「不起訴之處分後」變更為修正後之「觀察、勒戒或強制戒治執行完畢釋放
    後」外，於刑罰方面別無其他變革，是修正後毒品危害防制條例之規定於被告並
    無不利，依刑法第二條第一項前段之規定，應適用裁判時即修正後毒品危害防制
    條例之規定。
三、是核被告所為，係於強制戒治處分執行完畢釋放後，五年內再犯修正後毒品危害
    防制條例第十條第一項之罪。被告持有第一級毒品海洛因之低度行為，應為其施
    用上開毒品之高度行為所吸收，不另論罪，又其施用第一級毒品海洛因多次，時
    間緊接，所犯係構成要件相同之罪，顯係基於概括之犯意反覆為之，應依刑法第
    五十六條連續犯之規定論以一罪，並依法加重其刑。公訴意旨雖未論及被告自九
    十二年九月中旬間某日起至同年十月六日間，連續施用第一級毒品海洛因之犯行
    ，惟此部份與公訴人起訴之施用第一級毒品犯行有連續犯之裁判上一罪關係，本
    院自應併予審究。查被告曾於八十六年間，因違反肅清煙毒條例及搶奪案件，經
    本院以八十五年度訴字第一一四０號、八十六年度訴字第七七四號判決分別判處
    有期徒刑三年二月、一年二月確定，兩案接續執行，於九十二年四月十四日執行
    完畢，有臺灣高等法院被告全國前案紀錄表存卷可參，其於前開有期徒刑執行完
    畢後五年內再犯本件有期徒刑以上之罪，為累犯，應依刑法第四十七條之規定遞
    予加重其刑。爰審酌被告沉迷毒品，經強制戒治後仍未戒除毒癮，不知戒慎，惟
    本次施用時間非長，且犯後坦承犯行、態度良好、尚有悔意等一切情狀，量處如
    主文所示之刑，以示懲儆。扣案之物品經法務部調查局鑑定結果，確含第一級第
    六項毒品海洛因成分，淨重零點一一公克，已如前述，爰併依毒品危害防制條例
    第十八條第一項前段沒收銷燬之。
四、至於，員警查獲被告當時，雖併同查獲被告之毒品來源丁○○、丙○○二人，惟
    本院向查獲員警電詢結果，該案係因警局監聽丁○○之電話，由電話中得知丁○
    ○與被告約定之交易時間、地點，而查獲丙○○送交毒品予被告之交易行為，有
    本院公務電話查詢紀錄單一紙附卷可稽，且被告於本院審理時亦供稱：當時係員
    警已在現場埋伏，而於其交易完畢回家途中始將其逮捕等語（見本院九十三年七
    月十六日審判筆錄）。準此，丁○○、丙○○二人販賣毒品犯行，尚難認為係被
    告供出毒品來源而破獲，是被告並無毒品危害防制條例第十七條減刑規定之適用
    ，附此敘明。
據上論斷，應依刑事訴訟法第二百九十九條第一項前段、第二百七十三條之一第一項
，毒品危害防制條例第十條第一項、第十八條第一項前段，刑法第十一條前段、第二
條第一項前段、第五十六條、第四十七條，判決如主文。
本案經檢察官乙○○到庭執行職務。
中      華      民      國      九十三      年      七    月    三十    日
                                      臺灣臺南地方法院刑事第六庭
                                          審判長法  官  黃光進
                                                法  官  張瑛宗
                                                法  官  周紹武
右正本證明與原本無異。
如不服本判決，應於判決送達後十日內，向本院提出上訴狀。
                                                書記官  許美惠
中      華      民國      九十三      年      七    月    三十    日
附錄本案論罪科刑法條全文
毒品危害防制條例第十條第一項
施用第一級毒品者，處六月以上五年以下有期徒刑。
